臺灣臺南地方法院新市簡易庭小額民事判決
                                    111年度新小字第385號
原      告  和泰產物保險股份有限公司

法定代理人  莊瑞德  
訴訟代理人  郭書瑞  
            吳聰瑋  
被      告  吳紫涵



上列當事人間損害賠償(交通)事件，經本院於中華民國111年6月
16日言詞辯論終結，本院判決如下：
    主      文
被告應給付原告新臺幣壹萬捌仟陸佰零肆元，及自民國一百一十
一年五月二十日起至清償日止，按週年利率百分之五計算之利息
。
訴訟費用新臺幣壹仟元由被告負擔。
本判決得假執行。
    事實及理由
一、按訴狀送達後，原告不得將原訴變更或追加他訴，但減縮應
    受判決事項之聲明者，不在此限。此有民事訴訟法第255條
    第1項第3款可資參照。本件原告就同一基礎事實，原訴之聲
    明請求被告給付新臺幣(下同)26,625元，嗣於言詞辯論期日
    減縮請求金額為18,604元，此有言詞辯論筆錄可參。是原告
    所為訴之變更，核與上開規定相符，應予准許。
二、原告起訴主張：
  ㈠被告於民國109年6月22日駕駛車牌號碼0000-00號自用小客車
    (下稱甲車)，行經臺南市永康區中華路橋上，因未保持安全
    距離，追撞原告公司所承保由訴外人陳鴻誠駕駛之車牌號碼
    000-0000號自用小客車(下稱乙車)，造成乙車毀損。上開交
    通事故，已由臺南市警察局永康分局大橋派出所處理在案。
　㈡關於乙車毀損部分，原告已依照保險契約代被保險人給付修
    理費予修車廠新臺幣(下同)26,625元(鈑金拆裝工資7,000元
    、烤漆工資10,000元、零件費用9,625元)。此損害乃肇因被
    告之不法過失侵權行為所致，被告依法應負賠償責任。因原
    告支付之修復費用，同意就零件費用計算折舊，故請求被告
    賠償18,604元及遲延利息。爰依保險法第53條第1項及民法
    第184條第1前段、第191之2條前段規定，代位被保險人向被
    告追償修理費用。
　㈢聲明：求為判決如主文第1項所示。　　
三、被告答辯略以：
　㈠被告駕駛甲車確實自後方追撞原告承保之乙車，但被告認為
    僅碰撞到乙車保險桿之螺帽，乙車保險桿未凹陷，因此，被
    告可接受原告請求賠償保險桿換新及烤漆費用部分，但原告
    提出鈑噴車作業紀錄表內容竟包含後車燈、後車蓋及後葉子
    板之鈑金烤漆等處，此部分被告認為非系爭事故造成，不應
    由被告負擔。綜上，被告認賠償原告3,500元為合理。
四、得心證事由：
  ㈠按因故意或過失不法侵害他人之權利者，負損害賠償責任。
    汽車、機車或其他非依軌道行駛之動力車輛，在使用中加損
    害於他人者，駕駛人應賠償因此所生之損害。但於防止損害
    之發生，已盡相當之注意者，不在此限，此有民法第184條
    第1前段、第191之2條前段可資參照。
　㈡本件原告主張被告於上開時、地，因未保持安全距離，不慎
    追撞前方原告承保之乙車，導致乙車受損，被告就本件事故
    應負全部責任乙節，業據提出臺南市政府警察局道路交通事
    故當事人登記聯單為證，復為被告所自認，及有臺南市政府
    警察局永康分局發函檢送事故相關資料在卷可參，可信為真
    實。是乙車所受損害，顯因被告行車疏失所致，及被告業已
    自認就系爭事故肇因應負全部之賠償責任，則原告依據上開
    規定，請求被告應負全賠償責任，於法有據。
  ㈢本件原告承保之乙車，因事故受損後，業已修復，並由原告
    代車主賠付車廠26,625元，取得代位求償權乙節，業據提出
    所述相符之行車執照、修復照片、鈑噴車作業紀錄表及統一
    發票等件為證。被告對於上開書證雖未爭執，但對於修繕金
    額有意見，抗辯：被告認為僅碰撞到乙車保險桿之螺帽，乙
    車保險桿未凹陷，因此，被告可接受原告請求賠償保險桿換
    新及烤漆費用部分，其餘部分非被告造成，不應向被告求償
　　，堅持僅願賠償3,500元云云。然查，據臺南市政府警察局
    永康分局檢送事故現場照片顯示，原告駕駛甲車自後追撞乙
    車，甲車車前保險桿左右側邊與前車燈接縫處有不密合之些
    微變形，而乙車後保險桿有掉漆，後保險桿與後車廂尾門、
    後葉子板接縫處無法密合有明顯裂縫，且右側後保險桿明顯
    翹起可看見保險桿內部卡榫。對照被告當庭提出乙車之維修
    結帳明細表記載，乙車更換零件為「後保桿外皮、後下保桿
    、右後霧燈、倒車雷達」，其餘則為後保桿、後廂面板、後
    葉子板、後廂蓋等處之拆裝、鈑金、塗裝之工資費用，有南
    陽實業股份有限公司台南服務廠結帳明細表附卷可考，足認
    乙車遭甲車追撞後，當下由到場處理員警拍攝照片顯示後方
    保險桿受損，尤其後保險桿右測受損情形較重，已有明顯裂
    縫，而後保險桿與周圍後車廂尾門、後車燈、後霧燈、倒車
    雷達等零部件原本均緊密結合相扣，因原告過失追撞乙車後
    保險桿，致上開與後保險桿緊密連結零部件遭牽動、拉扯進
    而變形受損，非不能想像之事，於邏輯、因果關係、生活經
    驗上亦無謬誤、矛盾、扞格之處，顯見乙車承受一定力道之
    撞擊，非僅表面輕微刮損，被告僅願賠償乙車後保險桿拆裝
    、烤漆塗裝費用，已非合理。再者，受損車輛之修復費用，
    係由保險公司先行賠付後，再代位向肇事者求償，若肇事者
    無力或不能負擔，保險公司須自行吸收修復費用，因此利害
    關係，保險公司理賠人員對於修復事宜，通常具有相當經驗
    或專業，足以判斷是否為必要之修繕，被告為國小教師，不
    具備車輛修復之專業，無由忽視上開客觀證據，逕依被告主
    觀認知即推認原告請求不合理。本院綜合上情，認原告提出
    之估價單修復項目，核與乙車受損部位相符，修復費用亦無
    顯不合理之處，原告請求修復費用應屬合理，被告所辯則非
    可採。
　㈣又原告雖已支付系爭車輛上開修復費用，取得代位求償權，
    然經本院依乙車出廠年份，就零件費用計算折舊及加計鈑金
    、烤漆等工資，可得請求賠償金額為18,604元，原告亦當庭
    減縮請求金額為18,604元，此有折舊自動試算表及111年6月
    16日言詞辯論筆錄附卷可參。是原告依據代位權及侵權行為
    之法律關係，請求被告給付18,604元，及自起訴狀繕本送達
    翌日即111年5月20日起至清償日止，按週年利率百分之5計
    算之利息，為有理由，應予准許。
五、本件為小額訴訟事件，依民事訴訟法第436條之19條規定，
    法院為訴訟費用之裁判時，應確定費用額。查本件僅原告支
    出裁判費1,000元，無其他費用支出，是本件訴訟費用額確
    定為1,000元，及依民事訴訟法第78條規定，由敗訴之被告
    全部負擔。併依同法第439條之20之規定，就被告敗訴之判
    決，依職權宣告假執行。
六、據上論結，本件原告之訴為有理由，依民事訴法第78條、第
    436條之19、第436條之20，判決如主文。
中　　華　　民　　國　　111 　年　　7 　　月　　1 　　日
                  臺灣臺南地方法院新市簡易庭
　　　　　　　　　　　　　　　　　法  官　許蕙蘭
以上正本係照原本作成。
如不服本判決，應於送達後20日內，向本院提出上訴狀並表明上
訴理由（依民事訴訟法第436條之24第2項之規定，對於小額程序
之第一審判決提起上訴，非以其違背法令為理由，不得為之），
如於本判決宣示後送達前提起上訴者，應於判決送達後20日內補
提上訴理由書（須附繕本）。
中　　華　　民　　國　　111 　年　　7 　　月　　1 　　日
                                  書記官  柯于婷